臺灣高等法院刑事判決　　　　　　　　 94年度上訴字第636號
上　訴　人
即　被　告　乙○○
選任辯護人　葉智幄律師
上列上訴人因重傷害等案件，不服臺灣桃園地方法院93年度訴字
第973號，中華民國93年9月14日第一審判決（起訴案號：臺灣桃
園地方法院檢察署93年度偵字第4003號），提起上訴，本院判決
如下：
    主  文
原判決關於乙○○部份撤銷。
乙○○共同傷害人之身體致重傷，累犯，處有期徒刑肆年。
    事  實
一、乙○○前因竊盜案件，經原審法院判處有期徒刑 7月確定，
    並於民國90年 7月28日執行完畢。猶不知悔改，復於92年10
    月23日（起訴書誤載為92年10月12日）凌晨 4時許，在桃園
    縣中壢市○○路 ○段289號「合家歡卡拉ＯＫ」第101號包廂
    ，與曾德慈（業經原審法院判處有期徒刑6年6月確定）、友
    人甲○○（另經不起訴處分）、及已滿18歲之姓名年籍均不
    詳、綽號「阿文」、「阿強」、「阿龍」、「阿欽」、「阿
    德」之男子共 8人，酒後步出包廂欲結帳離去之際，曾德慈
    因思及前於走道上，遭自第 106號包廂走出之丁○○瞪眼，
    而與丁○○起口角之事，心生不滿，遂告知乙○○。曾德慈
    、乙○○即夥同上開已滿18歲姓名年籍不詳之男子共 7人（
    因無證據證明該數人中有未滿18歲之人，故從被告有利認定
    為已滿18歲之人，甲○○則未參與），衝至第 106號包廂門
    口，曾德慈並質問丁○○為何瞪眼，經丁○○回稱：沒有；
    同時由丙○○向曾德慈等人道歉後，隨即關上包廂房門。未
    幾，乙○○等 7人即將丁○○、丙○○所在包廂房門打開，
    乙○○並知於包廂內，多人以分持酒瓶等器物朝丁○○等人
    頭、臉等處毆打，客觀上可能擊中丁○○等人之眼睛，致使
     丁○○等人眼睛受到重大不治之傷害，竟仍與曾德慈等6人
    共同基於傷害之犯意聯絡，一同進入包廂內，由乙○○以腳
    踹倒丙○○，再分持包廂內之酒瓶、椅子、滅火器等物，朝
    丁○○、丙○○頭、臉及身體等處毆打；曾德慈並單獨基於
    重傷害之犯意，將酒瓶敲碎後，以尖銳處刺向丁○○臉部，
    因而刺中丁○○左眼，使丁○○受有左眼外傷性眼球破裂、
    眼瞼撕裂傷併淚管斷裂之重傷害；丙○○則受有頭部外傷及
    腦挫傷、全身多處擦傷、右手前臂深部撕裂傷併肌腱斷裂之
    傷害。迨丁○○、丙○○倒地不起後，曾德慈、乙○○等 7
    人始停止離去。嗣為警據報趕赴處理，經調閱店家走道、櫃
    檯監視錄影帶後，循線偵悉上情。而丁○○經送醫急救後，
    仍因左眼外傷性眼球破裂、眼瞼撕裂傷併淚管斷裂，致左眼
    視力無光感無法恢復，而受有毀敗1目視能之重傷害。
二、案經丁○○、丙○○訴由桃園縣政府警察局中壢分局報請台
    灣桃園地方法院檢察署檢察官偵查起訴。
    理  由
一、按被告以外之人於審判外之言詞或書面陳述，除法律有規定
    者外，不得作為證據。又被告以外之人於審判外之陳述，雖
    不符前 4條之規定，而經當事人於審判程序同意作為證據，
    法院審酌該言詞陳述或書面陳述作成時之情況，認為適當者
    ，亦得為證據。當事人、代理人或辯護人於法院調查證據時
    ，知有第159條第1項不得為證據之情形，而未於言詞辯論終
    結前聲明異議者，視為有前項同意。再被告以外之人於偵查
    中向檢察官所為之陳述，除顯有不可信之情況者外，得為證
    據，刑事訴訟法第159條第1項、第159條之5第2項、第159條
    之1第2項分別定有明文。查證人即「合家歡卡拉ＯＫ」店服
    務人員邱忠民於警詢所證; 被害人丁○○警詢所指，雖均係
    審判外之陳述，惟被告及辯護人於原審及本院言詞辯論終結
    前，均未聲明異議，依刑事訴訟法第159條之5第2 項規定，
    自得採為證據。又證人邱忠民於偵查中所為陳述，既經具結
    ；且與被告素無恩怨，自無甘負偽證罪責而誣指被告之理。
    證人邱忠民於偵查中向檢察官所為之陳述，既無顯不可信之
    情況，依刑事訴訟法第159條之1第2 項規定，得為證據，合
    先敘明。
二、訊據上訴人即被告乙○○固坦承與共同被告曾德慈等 7人，
    於92年10月23日凌晨 4時許，在桃園縣中壢市○○路○段289
    號「合家歡卡拉ＯＫ」唱歌，因共同被告曾德慈與被害人丁○○發生口角，曾德慈等人即衝往第 106號包廂內與被害人
    丁○○、丙○○互毆，致被害人丁○○、丙○○受傷，被害
    人丁○○並因傷害而致重傷等事實，惟矢口否認有傷害致重
    傷犯行，辯稱：案發當時我人在櫃臺，並未參與毆打丁○○
    、丙○○。被告辯護人辯稱：本件係共同被告曾德慈與丁○○於走廊上發生口角，證人邱忠民亦證稱被告已買單準備離
    開，被告是否與曾德慈有重傷害之犯意聯絡，顯非無疑。再
    依錄影帶翻拍照片顯示，94年10月23日凌晨 4時，被告已離
    開「合家歡卡拉ＯＫ」至門口馬路。被告與曾德慈間亦無傷
    害之犯意聯絡。又丙○○遭毆打後既已昏倒，顯無法指認毆
    打之人，丙○○指認遭被告毆打，不足採信等語。
三、惟查：
（一）被害人丁○○、丙○○於92年10月23日凌晨 4時許，在桃
      園縣中壢市○○路○段289號「合家歡卡拉ＯＫ」消費時，
      因被害人丁○○與同在該處消費之共同被告曾德慈發生口
      角，被告即與曾德慈等人衝進被害人2人所在之第106號包
      廂內，並分持包廂內之酒瓶、椅子、滅火器等物，朝被害
      人 2人頭、臉及身體等處毆打，曾德慈復將酒瓶敲碎後，
      以尖銳處刺中被害人丁○○左眼，使被害人丁○○受有左
      眼外傷性眼球破裂、眼瞼撕裂傷併淚管斷裂之重傷害；被
      害人丙○○則受有頭部外傷及腦挫傷、全身多處擦傷、右
      手前臂深部撕裂傷併肌腱斷裂之傷害等事實，業經被害人
      丁○○、丙○○分別於原審證述明確，並經證人邱忠民於
      偵查中證稱：我於92年10月23日（筆錄誤載為同年月12日
      ）4 時許準備打烊時，店內101、106包廂客人都結完帳要
      離開，因為101包廂是在店的最裡面，101包廂的客人是被
      告（乙○○、曾德慈等），告訴人（丙○○、丁○○）是
      106包廂客人，101包廂的客人走到 106包廂門口時，照到
      面，互看不順眼就打了起來，當時是 101包廂的客人較多
      ，就衝到106包廂裡去打告訴人2人。丁○○、丙○○在10
      6 包廂內遭人圍毆後送醫，被告使用的兇器，有酒瓶、滅
      火器、酒杯的架子及包廂內的擺設物品等語屬實（見偵查
      卷第75頁至第78頁），復有長庚紀念醫院92年10月27日甲
      診字第1976號診斷證明書（丁○○部分）、華揚醫院92年
      10月26日診斷證明書在卷為憑（丙○○部分）。而被害人
      丁○○所受傷害，經長庚紀念醫院林口分院函稱：郭君（
      即丁○○）於93年 2月23日最近乙次回診時，左眼視力已
      無光感，評估應無恢復之可能，亦有該院93年7月29 日（
      93）長庚院法字第 0696號函1紙在卷為憑。被害人丁○○
      、丙○○於案發時、地，遭被告及曾德慈等共 7人毆打成
      傷，被害人丁○○之 1目視能已達毀敗程度之重傷事實堪
      以認定。
（二）雖被告否認有進入上開包廂，參與毆打被害人之事。惟被
      告於警詢供稱：我沒有動手毆打丁○○、丙○○，我有進
      入包廂，但我是進去將曾德慈拉出來（見偵查卷第13頁）
      ；及至原審則改稱：我根本沒有踹丙○○，我沒有進到10
      6包廂內等語（見原審卷第120頁），先後所供不一，已難
      採信。再證人邱忠民於警詢證稱：我於92年10月23日 4時
      許，在店內準備打烊。當時店內101、106包廂客人，已買
      單結帳完欲離開時，雙方在走道上起爭執，隨後 101包廂
      客人即衝入 106包廂毆打客人等語；及至偵查中亦證稱：
      我於92年10月23日 4時許準備打烊時，店內101、106包廂
      客人都結完帳要離開，因為101包廂是在店的最裡面，101
      包廂的客人是被告（乙○○、曾德慈等），告訴人（丙○○、丁○○）是106包廂客人，101包廂的客人走到 106包
      廂門口時，照到面，互看不順眼就打了起來，當時是 101
      包廂的客人較多，就衝到106包廂裡去打告訴人2人。丁○○、丙○○當時確實是在店內 106包廂內遭人圍毆後送醫
      沒錯（見偵查卷第75頁至第77頁）。依被告於警詢所供及
      證人邱忠民於警詢、偵查中所證，被告於案發當時，確有
      與曾德慈一同衝入第 106包廂毆打被害人。被告辯稱未與
      曾德慈等人衝進被害人所在之包廂，委無可採。
（三）證人即被害人丁○○於原審證稱：我打開 106包廂門時，
      曾德慈他們剛好在門口，他們質問我你在看什麼，我說沒
      有就把門關上，不久就有7、8人衝進來，他們拿酒瓶、滅
      火器、桌椅打我和丙○○，打我的人手上拿酒瓶、椅子，
      丙○○是被滅火器、椅子打，我親眼看到曾德慈在包廂內
      拿我們喝完的玻璃瓶刺我及打我的頭。對方一衝進來，我
      的眼睛就被刺傷倒下，但當時包廂內的燈光，足以看清對
      方容貌。我知道對方是拿包廂內的酒瓶、滅火器毆打我，
      是因為對方進來時沒拿東西，當時先進來的就先動手。因
      為警方有拿監視錄影帶的翻拍照片，乙○○從 106包廂走
      出來，所以我認為乙○○也在包廂內（見原審卷第83頁至
      第98頁）；及至本院審理時證稱：我能確認乙○○於92年
      10月23日在中壢市○○路合家歡卡拉ＯＫ店內有打丙○○
      ，發生鬥毆當時，他有在場等語。證人即被害人丙○○於
      原審證稱：曾德慈在包廂門口與丁○○發生口角，曾德慈
      質問丁○○在看什麼，丁○○就回答沒有，我就走到門口
      把門關上，並跟對方說對不起，之後把門關上，過3、4秒
      後，我人還站在門旁邊，門就被打開，然後我看到乙○○
      從走廊走過來站在包廂的門口，跟曾德慈講話，緊接著乙○○就踢我 1腳，我跌倒後，他們就進到包廂裡面，拿酒
      瓶打我們，邊打邊說要讓我們死。有被人拿滅火器重擊，
      我就暈眩趴在那邊。我知道第 1個踹我的人是乙○○。我
      在準備程序會說是曾德慈踹我，是因為當時我沒有回憶到
      這一段，所以講曾德慈踹我，現在想到應該是乙○○，因
      為我一開始對曾德慈的印象比較深刻，加上當時我被7、8
      個人打，所以我才會錯把曾德慈當作乙○○。當時只有乙○○踹我 1腳跌倒，後面都是被人拿酒瓶、滅火器等物品
      攻擊（見原審卷第107頁至第109頁）；及至本院審理時證
      稱：事發當時乙○○走過來站在我們包廂門口走道，他是
      第一個先動手打人的。當時乙○○有去我們包廂，他走過
      來站在門口走道踹我一腳，我倒下後，他們其他人就分別
      持酒瓶、滅火器、包廂內椅子全部衝進包廂來等語。再共
      同被告曾德慈於原審以證人身分亦證稱：本案發生前，我
      就與乙○○認識蠻久了。我有與丁○○發生口角衝突及肢
      體衝突，當時是先在包廂門口發生口角，再衝進去打他們
      。口角當時沒有包含乙○○在內，口角後，乙○○來到10
      6 包廂門口問我發生什麼事情，我就回答說對方罵我，乙○○就過去踹對方，踹哪 1個我不清楚，當時對方兩人都
      在包廂外面。雖然我們這邊的人都站在包廂外，但因為走
      廊與包廂的照明並不是很亮，所以我不敢很明確的說到底
      乙○○踹到何人。乙○○踢完後我們就開打了，我們打架
      的地點是從走廊打到包廂裡面，我不知道我打何人，我隨
      便亂打，後來我從包廂裡面拿椅子打人。離開時，我先走
      出卡拉ＯＫ大門口外，才看到乙○○走出來。根據警詢筆
      錄的記載，我確實有回答警察「阿全進入包廂」，阿全就
      是乙○○。我在偵查中，確實有說我和乙○○都有動手打
      人沒錯（見原審卷第119頁至第131頁）。依證人丁○○、
      丙○○、曾德慈上開所證，被告確與曾德慈等 6人一同衝
      入被害人所在之第 106號包廂內，被告並先行踹倒丙○○
      ，再與曾德慈等 6人分持包廂內之酒瓶、椅子、滅火器等
      物圍毆被害人，曾德慈另持酒瓶刺中被害人丁○○眼部。
      按證人丁○○、丙○○與被告素不相識，亦無怨隙；證人
      曾德慈則為與被告相識之友人，自無一致誣指被告參與毆
      打被害人 2人之可能。證人丁○○、丙○○、曾德慈指證
      被告確有衝進包廂圍毆被害人 2人，應屬可信。被告辯稱
      未參與毆打被害人；被告辯護人辯稱被告與曾德慈並無傷
      害之犯意聯絡，均非屬實。
（四）被害人丁○○於警詢指稱：經我指認，當日持酒瓶攻擊我
      眼睛，使我左眼失明的其中 1人是曾德慈，並持酒瓶打傷
      丙○○，乙○○有進入包廂毆打我與丙○○等語（見偵查
      卷第26頁）；嗣於偵查中則稱：曾德慈、乙○○有動手，
      何人刺傷我的眼睛，我不知道，我只知道是拿酒瓶刺的等
      語（見偵查卷第77頁至第78頁）；及至原審證稱：眼睛傷
      勢是曾德慈造成的。我並沒有親眼看到乙○○出現在 106
      包廂內，但這是根據曾德慈、丙○○說的（見原審卷第87
      頁、第 103頁）；迨至本院審理時證稱：我能確認乙○○
      確實有於92年10間，在桃園縣中壢市○○路○段289號「合
      家歡卡拉ＯＫ」內打我，他也有打丙○○，我是回去看現
      場錄影帶後，才確認乙○○確實有打丙○○。發生鬥毆當
      時，乙○○確實有在場等語。被害人丁○○於警詢、偵查
      、原審及本院先後指證，固有些許不一。然證人（被害人
      ）之證詞，係屬供述證據之一，而供述證據具有其特殊性
      ，與物證或文書證據具有客觀性及不變性並不相同，按人
      類對於事物之注意及觀察，有其能力上之限制，未必如攝
      影機或照相機般，對所發生或經歷的事實能機械式無誤地
      捕捉，亦無法洞悉事實發生過程之每一細節及全貌，且常
      人對於過往事物之記憶，隨時日間隔而漸趨模糊或失真，
      自難期如錄影重播般地將過往事物之原貌完全呈現，此外
      ，因個人教育程度、生活經驗、語言習慣之不同，其表達
      意思之能力與方式，亦易產生差異。故供述證據每因個人
      觀察角度、記憶能力、表達能力、誠實意願、嚴謹程度及
      利害關係之不同，而有對相同事物異其供述之情形發生，
      而其歧異之原因，未必絕對係出於虛偽所致。是以證人（
      被害人）之供述，遇有前後不一，或彼此互相齟齬之情形
      ，法院為發現真實起見，應就其全盤供述之意旨，佐以卷
      內證據為綜合判斷，並依據經驗法則及論理法則，詳予剖
      析其供述異、同之情形，若足認其關於基本事實之陳述，
      果於真實性無礙時，即非不得採信。查被害人丁○○固於
      偵查中一度指稱：何人刺傷我的眼睛，我不知道，我只知
      道是拿酒瓶刺的等語；惟被害人丁○○於警詢已明確指稱
      係遭曾德慈持酒瓶刺傷左眼，被告亦有進入包廂參與圍毆
      。以本件係於92年10月23日發生，被害人丁○○於93 年2
      月4日經警提供相片指認時，前後相距僅有3月，印象當屬
      清晰；且被害人丁○○於本院審理時亦稱：係於警局觀看
      錄影帶後，始確認被告腳踹丙○○；曾德慈則係持酒瓶刺
      傷眼部之人，核與共同被告曾德慈、被害人丙○○於原審
      指證情節相符，足見被害人丁○○所指，應屬實情，自不
      得以被害人丁○○於偵查中一度未能明確指出傷害之人，
      或所稱細節先後有些許不一，即認被害人丁○○指認為不
      實。再被害人丙○○雖於警詢指稱：當時因遭毆打而昏倒
      ，後續情況不清楚等語。惟被害人丙○○於本院審理時證
      稱：當時我被圍毆昏倒後，被店家叫起來幫我們叫救護車
      我不清楚等語。被害人丙○○既於遭受毆打後，始昏倒在
      地，就何人出手毆打，自能清楚指認，被告辯護人指稱丙○○既已昏倒，無法指認毆打之人，亦無可採。
（五）查本件共同圍毆被害人 2人之人數，證人丁○○於原審證
      稱：衝進來的一群人，人數大約有7、8人（見原審卷第84
      頁至第85頁）；證人丙○○於原審證稱：我會錯認兩位被
      告，是因為當時我被7、8個人打，所以記憶才會有誤差（
      見原審卷第108頁至第109頁）。證人邱忠民於偵查中證稱
      ：甲○○帶來的人有8、9個人，打的人很多，只知道甲○○從頭到尾在櫃檯和我結帳，另 2個被告（即乙○○、曾
      德慈）如果在場，應該有動手等語（見偵查卷第77頁）。
      共同被告曾德慈於偵查中供稱：當天我們發生口角，乙○○問我什麼事，雙方一言不合，我們8、9人就拿酒瓶、滅
      火器、桌椅等東西打他們 2人等語（見偵查卷第85頁）。
      被害人丁○○、丙○○、證人邱忠民及共同被告曾德慈均
      無法明確指證共同圍毆被害人 2人之人數，本於罪疑唯輕
      原則，認案發時被告等人應有 8人在場，除甲○○在「合
      家歡卡拉ＯＫ」櫃檯結帳外，其餘 7人均有衝進包廂毆打
      被害人丁○○、丙○○。
四、按共同正犯之所以應對其他共同正犯所實施之行為負其全部
    責任者，以就其行為有犯意之聯絡為限，若他犯所實施之行
    為，超越原計畫之範圍，而為其所難預見者，則僅應就其所
    知之程度，令負責任，未可概以共同正犯論。又刑法上之加
    重結果犯，以行為人對於加重結果之發生有預見之可能為已
    足。所謂能預見乃指客觀情形而言，與主觀上有無預見之情
    形不同（最高法院50年台上字第1060號、61年台上字第 289
    號、47年台上字第 920號判例意旨參照）。而行為人若以普
    通傷害犯意毆打被害人，致發生重傷結果；且行為人對於加
    重結果之發生客觀上有預見可能，則應成立刑法第277條第2
    項後段傷害致重傷之加重結果犯（最高法院59年台上字第17
    46號判例意旨參照）。查敲破之玻璃酒瓶為非常尖銳之物，
    而人體眼睛則屬脆弱之部位，如持破裂酒瓶揮刺人體眼睛，
    顯然會造成眼睛重大不治或難治之傷害，客觀上亦為一般人
    可得預見。本件共同被告曾德慈於敲破玻璃酒瓶後，朝被害
    人丁○○眼睛揮刺，固足認曾德慈有重傷害之犯意。惟被告
    與被害人丁○○、丙○○均素不相識，乃因曾德慈於案發時
    、地與被害人丁○○發生口角，始出手毆打被害人2 人，被
    告等人當無僅因如此細故，即萌生重傷害或殺人之犯意。被
    告與曾德慈等人衝入被害人包廂，並隨手持包廂內物品揮擊
    被害人丁○○、丙○○，應係基於普通傷害之犯意聯絡。再
    被害人丁○○於警詢指稱：那群人衝進包廂內，持酒瓶朝我
    頭上砸，以及往我左眼攻擊（見偵查卷第24頁）；及至原審
    證稱：我眼睛的傷勢是曾德慈造成的，當時他就衝過來，用
    玻璃瓶刺我，還用玻璃瓶打我的頭（見原審卷第87頁）；顯
    見案發當時，被告與曾德慈進入第106 號包廂後，即分持酒
    瓶等器物，任意朝被害人丁○○、丙○○頭、臉揮擊。按上
    開「合家歡卡拉ＯＫ」第106 號包廂屬封閉式之狹小空間，
    被告等衝進包廂達7 人之多，在該擁擠空間內，被告等多人
    分持酒瓶等器物朝被害人2 人頭、臉及身體等處揮擊，客觀
    上應能預見可能擊中被害人眼睛，致毀敗被害人之視能。則
    雖曾德慈以重傷害之犯意，持破碎酒瓶朝被害人丁○○眼睛
    揮擊，已超出被告與曾德慈間之普通傷害犯意聯絡，然被告
    對曾德慈持破碎酒瓶擊打被害人丁○○頭、臉等處，可能刺
    中被害人丁○○眼睛致生重傷害結果，客觀上既能預見，自
    應就重傷害之結果負加重結果責任。
五、雖證人甲○○於本院審理時證稱：92年10月間於中壢市○○
    路合家歡卡拉ＯＫ聚餐時，我們這邊有 2、30人參與。當天
    我們聚餐之人中，有很多人的身材、體型像被告之身材、體
    型，像被告身材、體型之人叫什麼名字，我不知道，因為他
    是我們一起去聚餐之人中 1人的朋友，我不認識他等語。惟
    被告確有參與毆打被害人 2人，業經本院認定如前；且共同
    被告曾德慈與被告為朋友關係，自無誤認被告之可能。證人
    甲○○於本院指證現場並有與被告體型相似之人，亦無從為
    被告有利之認定。
六、核被告所為，係犯刑法第277條第2項後段之傷害致重傷罪。
    公訴人起訴被告係犯刑法第278條第1項之重傷害罪，尚有未
    洽，起訴法條應予變更。被告與共同被告曾德慈、共犯即已
    滿18歲綽號「阿文」、「阿強」、「阿龍」、「阿德」、「
    阿欽」之男子間，有犯意聯絡及行為分擔，均為共同正犯。
    被告以一行為同時觸犯傷害致重傷罪及普通傷害罪，為想像
    競合犯，依刑法第55條規定，應從一重以傷害致重傷害罪處
    斷。公訴人認被告所犯上開 2罪間，犯意各別，應分論併罰
    ，容有誤會。又被告前因竊盜案件，經原審法院判處有期徒
    刑7月確定，並於90年7月28日執行完畢，有本院被告全國前
    案紀錄表在卷可稽。被告於有期徒刑執行完畢後 5年內再犯
    本件有期徒刑以上之罪，係屬累犯，應依刑法第47條規定加
    重其刑。
七、原審論罪科刑，固非無見。惟被告係犯刑法第277條第2項之
    傷害致重傷罪，原審論以同法第278條第1項之重傷害罪，顯
    有違誤。被告上訴，否認犯行，固無理由。惟原判決既有可
    議，自應由本院撤銷改判。爰審酌被告年輕力壯，竟僅因細
    故，即恃強糾眾暴力傷害被害人2人，致被害人2人受傷，被
    害人丁○○並因而毀敗一目之視能達於重傷之結果，對社會
    治安及被害人2人危害重大，迄今復未賠償被害人2人損害，
    未見悔意等一切情狀，量處如主文第 2項所示之刑，以示懲
    儆。至被告用以攻擊被害人之器具，非屬被告所有，業據證
    人邱忠民證述明確，故不宣告沒收。
據上論斷，應依刑事訴訟法第369條第1項前段、第364條、第300
條、第299條第1項前段；刑法第28條、第277條第1項、第 2項後
段、第55條、第47條、罰金罰鍰提高標準條例第1條前段、第2條
，判決如主文。
本案經檢察官沈明彥到庭執行職務。
中　　華　　民　　國　　94　　年　　4 　　月　　21　　日
　　　　　　　　　刑事第十一庭審判長法  官　陳祐輔
                                    法  官  楊炳禎
                                    法  官  陳國文
以上正本證明與原本無異。
如不服本判決，應於收受送達後10日內向本院提出上訴書狀，其
未敘述上訴之理由者並得於提起上訴後10日內向本院補提理由書
（均須按他造當事人之人數附繕本）。
                                    書記官  蔡棟樑
中　　華　　民　　國　　94　　年　　4 　　月　　21　　日
附錄：本案論罪科刑法條全文
刑法第277條第2項後段：
傷害人之身體或健康者，處三年以下有期徒刑、拘役或一千元以
下罰金。
犯前項之罪因而致人於死者，處無期徒刑或七年以上有期徒刑；
致重傷者，處三年以上十年以下有期徒刑。
